臺灣新竹地方法院刑事判決　　　　　　　 94年度訴字第388號
公　訴　人　臺灣新竹地方法院檢察署檢察官
被　　　告　甲○○○
上列被告因毀損等案件，經檢察官提起公訴（93年度發查偵字第
38 號）後 ，被告於準備程序中就被訴事實為有罪之陳述，檢察
官復當庭以言詞聲請改依協商程序而為判決，本院裁定進行認罪
協商程序，判決如下：
    主      文
甲○○○毀壞他人建築物，處有期徒刑陸月，如易科罰金，以
佰元折算壹日。緩刑貳年。
    犯罪事實及理由
一、犯罪事實：
（一）緣丙○○之母林鈕葉前向財政部國有財產局承租新竹市○
      ○段○ ○段136 ─35地號全部土地，合計面積為25平方公
      尺，並在其上及同段130 、131 ─5 、131 ─8 等筆地號
      部分土地上，興建門牌號碼為新竹市○○路和福巷34之1
      號1 層建物（已改編定門牌為新竹市○○路469 巷37之1
      號；下稱系爭建物；坐落位置詳如附表複丈成果圖），迨
      林鈕葉過世後，即由丙○○繼承系爭建物所有權，且於民
      國90年12月15日，簽署國有基地租賃契約書，向財政部國
      有財產局承租同段136 ─35地號全部土地，嗣甲○○○與
      其子杜坤彬，分別以買賣方式，取得其等住所即門牌號碼
      為新竹市○○路469 巷35號建物所坐落之土地（即同段13
       0 ─1 、131 ─7、131─8、136 ─34等筆地號土地），
      另於92年11月25日，經新竹縣政府標售縣有基地程序，再
      由甲○○○購得同段130 地號土地，詎甲○○○為圖完整
      使用住所周邊土地，因見系爭建物已閒置多年，竟基於毀
      損建築物之犯意及意圖為自己不法之利益，未經法定正當
      程序請求返還所購得之土地，即於93年2 月間，擅自僱工
      拆除系爭建物原有屋頂及西南側牆垣（即緊鄰同段136 －
      35、126 ─3 地號土地一側）而毀損該建築物，並更換為
      鐵皮建造物，另將系爭建物原有木質門扇拆除後，更換為
      鋁質門扇，且清除系爭建物內原置放之物品，據此將系爭
      建物占為己用，立即為丙○○之弟乙○○察覺此情，經出
      面制止後，甲○○○始在系爭建物內同段130 、136 ─
      35地號土地界址處，以鐵皮斜向隔間方式，區隔其所有之
      同段130 地號土地上部分系爭建物，成為其住所附設儲藏
      室之用。
（二）案經丙○○訴由臺灣新竹地方法院檢察署檢察官偵查起訴
      後，檢察官復於準備程序當庭言詞聲請改依協商程序而為
      判決。
（三）證  據
  １、被告甲○○○供述未經告訴人丙○○同意，僱工拆除系爭
      建物屋頂、牆垣及木質門扇，換裝成鐵皮屋頂、牆垣及鋁
      質門扇等情節。
　２、告訴人丙○○及代理人乙○○之指訴。
　３、新竹縣政府56年下期房捐繳納通知影本（納稅義務人為告
  　　訴人之母林鈕葉，房屋坐落新竹市○○路和福巷34之1 號
    　）。
  ４、新竹市稅捐稽徵處新竹總處房屋稅籍證明書影本（納稅義
　　　務人為丙○○，房屋坐落新竹市○○路和福巷34之1 號）
  　　。
　５、國有基地租賃契約書影本（承租人為丙○○、租賃基地標
 　　 示為新竹市○○段○ ○段136 ─35地號，租用面積25平方
　　　公尺，坐落為中山路和福巷34之1 號，租賃期間至100 年
      12月31日止）。
　６、新竹縣政府標售縣有房地公告、地籍圖謄本、產權移轉證
      明書影本（被告甲○○○買受新竹市○○段○ ○段130 地
      號土地證明書件）。
　７、本署檢察官履勘現場筆錄及履勘現場相片15幀。
　８、新竹市地政事務所93年11月9 日新地測字第0930008191號
      函暨所附土地複丈成果圖。
　９、新竹市地政事務所93年12月1 日新地登字第0930009977號
      函暨所附新竹市○○段○ ○段130 、130 ─1 、131 ─5
      、131 ─7 、131 ─8 、136 ─34、136 ─35地號土地登
      記謄本及地籍圖謄本。
１０、現場（系爭建物原狀）相片2 幀。
１１、現場（被告甲○○○僱工拆除系爭建物及改建工程中）相
      片13紙。
二、核被告甲○○○所為係犯刑法第320 條第2 項、第353 條第
    1 項。被告所犯前開2 罪，有方法目的之牽連關係，依刑法
    第55條之規定，應從較重之刑法第353 條第1 項毀損建築物
    論處。
三、本件經檢察官與被告余明松於審判外達成協商之合意且被告
    已認罪，其合意內容為：
（一）被告甲○○○願受科刑範圍為有期徒刑6 月，如易科罰金
      ，以300元折算壹日。緩刑貳年。
（二）經查，上開協商合意並無刑事訴訟法第455 條之4 第1 項
      所列情形之一，檢察官聲請改依協商程序而為判決，本院
      爰不經言詞辯論，於協商合意範圍內為協商判決，合予敘
      明。
四、應適用之法條：刑事訴訟法第455 條之4 第2 項、第455 條
    之8 、第455 條之11第2 項、第454 條，刑法第320 條第2
    項、第353 條第1 項、第41條第1 項前段、第74條第1 款，
    罰金罰鍰提高標準條例第1條前段、第2條。
五、本判決除有刑事訴訟法第455 條之4 第1 項第1 、2、4、6
    、7 款所定情形之一，或違反同條第2 項規定者外，不得上
    訴。
六、如不服本件判決，得自收受判決送達之日起10日內，向本院
    提出上訴書狀，上訴於第二審法院。
中    華    民    國    94    年     9    月    29    日
                        臺灣新竹地方法院刑事第五庭
                                法  官  劉兆菊
以上正本證明與原本無異。
中    華    民    國    94    年     9    月    29    日
                                書記官  龔紀亞
附錄本案論罪科刑法條
刑法第320條
 (竊佔罪)
意圖為自己或第3 人不法之所有，而竊取他人之動產者，為竊盜
罪，處5年以下有期徒刑、拘役或500元以下罰金。
意圖為自己或第3 人不法之利益，而竊佔他人之不動產者，依前
項之規定處斷。
中華民國刑法第353條
(毀壞建築物、礦坑、船艦罪)
毀壞他人建築物、礦坑、船艦或致令不堪用者，處 6 月以上 5
年以下有期徒刑。
因而致人於死者，處無期徒刑或7 年以上有期徒刑，致重傷者，
處3 年以上10年以下有期徒刑。
第 1 項之未遂犯罰之。
